臺灣嘉義地方法院刑事裁定
111年度聲更一字第4號
聲  請  人  臺灣嘉義地方檢察署檢察官
受  刑  人  林宥全



上列聲請人因受刑人數罪併罰有二裁判以上，聲請定其應執行之
刑（111年度執字第3173號），本院以111年度聲字第705號裁定
後，經受刑人提起抗告，由臺灣高等法院臺南分院以111年度抗
字第742號刑事裁定撤銷發回更審，本院裁定如下：
    主  文
甲○○所犯如附表編號1至32所示之罪，所處有期徒刑部分，應執
行有期徒刑柒年捌月。
其餘聲請駁回。
    理  由
一、聲請意旨略以：受刑人甲○○因犯詐欺等案件，先後經法院判
    決確定如附表，應依刑法第53條及第51條第5款，定其應執
    行之刑，爰依刑事訴訟法第477條第1項聲請裁定等語。
二、按裁判確定前犯數罪者，併合處罰之；又數罪併罰，有二裁
    判以上者，依刑法第51條之規定，定其應執行之刑，同法第
    50條第1 項前段、第53條分別定有明文。所稱併合處罰，係
    以裁判確定前犯數罪為條件，倘被告一再犯罪，經受諸多科
    刑判決確定之情形，上開所謂裁判確定，乃指「首先確定」
    之科刑判決而言。亦即以該首先判刑確定之日作為基準，在
    該日期之前所犯各罪，應依刑法第51條各款規定，定其應執
    行之刑；在該日期之後所犯者，則無與之合併定執行刑之餘
    地。又宣告多數有期徒刑者，於各刑中之最長期以上，各刑
    合併之刑期以下定其刑期，但不得逾30年，第51條第5款亦
    定有明文。　　
三、經查，受刑人犯如附表所示之罪，經法院判處如附表所示之
    刑並均確定，有各該刑事判決及臺灣高等法院被告前案紀錄
    表在卷可稽。茲檢察官聲請就受刑人所犯附表所示編號1至3
    2各罪所處之刑定其應執行之刑，本院審核認聲請於法尚無
    不合。另就上開部分，審酌被告所為之數罪，性質均相同而
    皆為涉犯加重詐欺案件，並犯案時間多屬集中，然因此類型
    案件係以被害人數計算罪數，考量被告所犯如因此受有實質
    累加之此等重刑，處罰之刑度實有所超過其行為之不法內涵
    ，亦造成受刑人人格因受此等長期刑而有所抹滅，暨審酌受
    刑人對本案定應執行刑之意見等情形，就附表編號1至32所
    處有期徒刑部分定其應執行之刑。
四、至聲請意旨雖就受刑人所犯如附表編號33所示之罪亦聲請合
    併定應執行之刑，然受刑人所犯如附表編號33所示之罪，依
    該案判決書所為之認定，犯罪時間應為民國108年8月間某日
    起至108年9月10日（以接續行為終了之時為止始為完結）。
    揆諸前開說明，受刑人所犯如附表編號33所示之加重詐欺罪
    ，為最先確定科刑判決之確定日「108年8月26日」後始為終
    結犯罪，即與刑法第50條第1項前段規定「裁判確定前犯數
    罪者，併合處罰」之要件不符，而無從與其餘案件合併定應
    執行刑。是聲請人此部分之聲請，核無理由，應予駁回。
五、依刑事訴訟法第477條第1項，刑法第51條第5款、第53條，
    裁定如主文。
中　　華　　民　　國　　111 　年　　10　　月　　27　　日
                  刑事第三庭  法  官  方宣恩
上列正本證明與原本無異。
如不服本裁定，應於裁定送達後5日內向本院提出抗告狀（應附
繕本）。　　　　　　　　　
中　　華　　民　　國　　111 　年　　10　　月　　27　　日
                              書記官  廖婉君  
附表(以下宣告刑僅敘及有期徒刑部分)：
 編          號  1 2 3  罪          名  詐欺 詐欺 詐欺  宣    告    刑  有期徒刑1年3月 有期徒刑1年3月 有期徒刑1年2月  犯  罪  日  期  108年2月20日 108年2月20日 108年2月21日  偵查(自訴)機關年  度  案  號  新竹地檢108年度偵字第2706、5186號、108年度少連偵字第40號 新竹地檢108年度偵字第2706、5186號、108年度少連偵字第40號 新竹地檢108年度偵字第2706、5186號、108年度少連偵字第40號 最  後   事實審 法    院 新竹地院 新竹地院 新竹地院  案    號 108年度訴字第506號 108年度訴字第506號 108年度訴字第506號  判決日期 108年7月26日 108年7月26日 108年7月26日 確  定   判  決 法    院 新竹地院 新竹地院 新竹地院  案    號 108年度訴字第506號 108年度訴字第506號 108年度訴字第506號  判    決確定日期 108年8月26日 108年8月26日 108年8月26日  備        註  經臺灣苗栗地方法院以109年度聲字第739號定應執行有期徒刑3年8月。   
 編          號  4 5 6  罪          名  詐欺 詐欺 詐欺  宣    告    刑  有期徒刑1年4月 有期徒刑1年4月 有期徒刑1年1月  犯  罪  日  期  108年2月20日 108年2月22日 108年3月3日  偵查(自訴)機關年  度  案  號  桃園地檢108年度偵字第9882、13416、14482、17424、20271號 桃園地檢108年度偵字第9882、13416、14482、17424、20271號 桃園地檢108年度偵字第9882、13416、14482、17424、20271號 最  後   事實審 法    院 桃園地院 桃園地院 桃園地院  案    號 108年度訴字第1204號 108年度訴字第1204號 108年度訴字第1204號  判決日期 109年2月13日 109年2月13日 109年2月13日 確  定   判  決 法    院 桃園地院 桃園地院 桃園地院  案    號 108年度訴字第1204號 108年度訴字第1204號 108年度訴字第1204號  判    決確定日期 109年3月17日 109年3月17日 109年3月17日  備        註  經臺灣苗栗地方法院以109年度聲字第739號定應執行有期徒刑3年8月。   
 編          號  7 8 9  罪          名  詐欺 詐欺 詐欺  宣    告    刑  有期徒刑1年1月 有期徒刑1年2月 有期徒刑1年2月  犯  罪  日  期  108年2月23日 108年3月3日 108年1月28日  偵查(自訴)機關年  度  案  號  桃園地檢108年度偵字第9882、13416、14482、17424、20271號 桃園地檢108年度偵字第9882、13416、14482、17424、20271號 苗栗地檢108年度偵字第4611、6888號 最  後   事實審 法    院 桃園地院 桃園地院 苗栗地院  案    號 108年度訴字第1204號 108年度訴字第1204號 108年度訴字第553號  判決日期 109年2月13日 109年2月13日 109年4月30日 確  定   判  決 法    院 桃園地院 桃園地院 苗栗地院  案    號 108年度訴字第1204號 108年度訴字第1204號 108年度訴字第553號  判    決確定日期 109年3月17日 109年3月17日 109年5月28日  備        註  經臺灣苗栗地方法院以109年度聲字第739號定應執行有期徒刑3年8月。   
 編          號  10 11 12  罪          名  詐欺 詐欺 詐欺  宣    告    刑  有期徒刑1年4月 有期徒刑1年2月 有期徒刑1年2月  犯  罪  日  期  108年1月23日 108年1月24日 108年1月23日  偵查(自訴)機關年  度  案  號  苗栗地檢108年度偵字第1267、3049、3279、3321、5033號、108年度少連偵字第30號、109年度偵字第1049號 苗栗地檢108年度偵字第1267、3049、3279、3321、5033號、108年度少連偵字第30號、109年度偵字第1049號 苗栗地檢108年度偵字第1267、3049、3279、3321、5033號、108年度少連偵字第30號、109年度偵字第1049號 最  後   事實審 法    院 苗栗地院 苗栗地院 苗栗地院  案    號 108年度訴字第382號 108年度訴字第382號 108年度訴字第382號  判決日期 109年5月6日 109年5月6日 109年5月6日 確  定   判  決 法    院 苗栗地院 苗栗地院 苗栗地院  案    號 108年度訴字第382號 108年度訴字第382號 108年度訴字第382號  判    決確定日期 109年6月10日 109年6月10日 109年6月10日  備        註  經臺灣苗栗地方法院以109年度聲字第739號定應執行有期徒刑3年8月。   
 編          號  13 14 15  罪          名  詐欺 詐欺 詐欺  宣    告    刑  有期徒刑1年2月 有期徒刑1年3月 有期徒刑1年3月  犯  罪  日  期  108年2月1日 108年1月24日 107年12月19日至108年1月24日  偵查(自訴)機關年  度  案  號  苗栗地檢108年度偵字第1267、3049、3279、3321、5033號、108年度少連偵字第30號、109年度偵字第1049號 苗栗地檢108年度偵字第1267、3049、3279、3321、5033號、108年度少連偵字第30號、109年度偵字第1049號 苗栗地檢108年度偵字第1267、3049、3279、3321、5033號、108年度少連偵字第30號、109年度偵字第1049號 最  後   事實審 法    院 苗栗地院 苗栗地院 苗栗地院  案    號 108年度訴字第382號 108年度訴字第382號 108年度訴字第382號  判決日期 109年5月6日 109年5月6日 109年5月6日 確  定   判  決 法    院 苗栗地院 苗栗地院 苗栗地院  案    號 108年度訴字第382號 108年度訴字第382號 108年度訴字第382號  判    決確定日期 109年6月10日 109年6月10日 109年6月10日  備        註  經臺灣苗栗地方法院以109年度聲字第739號定應執行有期徒刑3年8月。   
 編          號  16 17 18  罪          名  詐欺 詐欺 詐欺  宣    告    刑  有期徒刑1年1月 有期徒刑1年1月 有期徒刑1年1月  犯  罪  日  期  108年1月29日 108年1月28日 108年1月24日  偵查(自訴)機關年  度  案  號  苗栗地檢108年度偵字第1267、3049、3279、3321、5033號、108年度少連偵字第30號、109年度偵字第1049號 苗栗地檢108年度偵字第1267、3049、3279、3321、5033號、108年度少連偵字第30號、109年度偵字第1049號 苗栗地檢108年度偵字第1267、3049、3279、3321、5033號、108年度少連偵字第30號、109年度偵字第1049號 最  後   事實審 法    院 苗栗地院 苗栗地院 苗栗地院  案    號 108年度訴字第382號 108年度訴字第382號 108年度訴字第382號  判決日期 109年5月6日 109年5月6日 109年5月6日 確  定   判  決 法    院 苗栗地院 苗栗地院 苗栗地院  案    號 108年度訴字第382號 108年度訴字第382號 108年度訴字第382號  判    決確定日期 109年6月10日 109年6月10日 109年6月10日  備        註  經臺灣苗栗地方法院以109年度聲字第739號定應執行有期徒刑3年8月。   
 編          號  19 20 21  罪          名  詐欺 詐欺 詐欺  宣    告    刑  有期徒刑1年1月 有期徒刑1年3月 有期徒刑1年3月  犯  罪  日  期  108年1月30日 108年1月23日 108年1月25日  偵查(自訴)機關年  度  案  號  苗栗地檢108年度偵字第1267、3049、3279、3321、5033號、108年度少連偵字第30號、109年度偵字第1049號 嘉義地檢108年度偵字第4713、4860、5500、5533、5682、5916、6474、6592、8418、9776號、108年度少連偵字第67號、109年度偵字第1005、2031號、109年度少連偵字第19號 嘉義地檢108年度偵字第4713、4860、5500、5533、5682、5916、6474、6592、8418、9776號、108年度少連偵字第67號、109年度偵字第1005、2031號、109年度少連偵字第19號 最  後   事實審 法    院 苗栗地院 嘉義地院 嘉義地院  案    號 108年度訴字第382號 109年度金訴字第56號 109年度金訴字第56號  判決日期 109年5月6日 109年9月29日 109年9月29日 確  定   判  決 法    院 苗栗地院 嘉義地院 嘉義地院  案    號 108年度訴字第382號 109年度金訴字第56號 109年度金訴字第56號  判    決確定日期 109年6月10日 109年11月6日 109年11月6日  備        註  經臺灣苗栗地方法院以109年度聲字第739號定應執行有期徒刑3年8月。 經本院以109年度金訴字第56號定應執行有期徒刑2年4月。   
 編          號  22 23 24  罪          名  詐欺 詐欺 詐欺  宣    告    刑  有期徒刑1年3月 有期徒刑1年3月 有期徒刑1年3月  犯  罪  日  期  108年1月25日 108年3月4日 108年3月4日  偵查(自訴)機關年  度  案  號  嘉義地檢108年度偵字第4713、4860、5500、5533、5682、5916、6474、6592、8418、9776號、108年度少連偵字第67號、109年度偵字第1005、2031號、109年度少連偵字第19號 嘉義地檢108年度偵字第4713、4860、5500、5533、5682、5916、6474、6592、8418、9776號、108年度少連偵字第67號、109年度偵字第1005、2031號、109年度少連偵字第19號 嘉義地檢108年度偵字第4713、4860、5500、5533、5682、5916、6474、6592、8418、9776號、108年度少連偵字第67號、109年度偵字第1005、2031號、109年度少連偵字第19號 最  後   事實審 法    院 嘉義地院 嘉義地院 嘉義地院  案    號 109年度金訴字第56號 109年度金訴字第56號 109年度金訴字第56號  判決日期 109年9月29日 109年9月29日 109年9月29日 確  定   判  決 法    院 嘉義地院 嘉義地院 嘉義地院  案    號 109年度金訴字第56號 109年度金訴字第56號 109年度金訴字第56號  判    決確定日期 109年11月6日 109年11月6日 109年11月6日  備        註  經本院以109年度金訴字第56號定應執行有期徒刑2年4月。   
 編          號  25 26 27  罪          名  詐欺 詐欺 詐欺  宣    告    刑  有期徒刑1年3月 有期徒刑1年3月 有期徒刑1年3月  犯  罪  日  期  108年3月4日 108年3月4日 108年3月4日  偵查(自訴)機關年  度  案  號  嘉義地檢108年度偵字第4713、4860、5500、5533、5682、5916、6474、6592、8418、9776號、108年度少連偵字第67號、109年度偵字第1005、2031號、109年度少連偵字第19號 嘉義地檢108年度偵字第4713、4860、5500、5533、5682、5916、6474、6592、8418、9776號、108年度少連偵字第67號、109年度偵字第1005、2031號、109年度少連偵字第19號 嘉義地檢108年度偵字第4713、4860、5500、5533、5682、5916、6474、6592、8418、9776號、108年度少連偵字第67號、109年度偵字第1005、2031號、109年度少連偵字第19號 最  後   事實審 法    院 嘉義地院 嘉義地院 嘉義地院  案    號 109年度金訴字第56號 109年度金訴字第56號 109年度金訴字第56號  判決日期 109年9月29日 109年9月29日 109年9月29日 確  定   判  決 法    院 嘉義地院 嘉義地院 嘉義地院  案    號 109年度金訴字第56號 109年度金訴字第56號 109年度金訴字第56號  判    決確定日期 109年11月6日 109年11月6日 109年11月6日  備        註  經本院以109年度金訴字第56號定應執行有期徒刑2年4月。   
 編          號  28 29 30  罪          名  詐欺 詐欺 詐欺  宣    告    刑  有期徒刑1年3月 有期徒刑1年1月 有期徒刑1年  犯  罪  日  期  108年3月4日 108年1月22日 108年3月5日  偵查(自訴)機關年  度  案  號  嘉義地檢108年度偵字第4713、4860、5500、5533、5682、5916、6474、6592、8418、9776號、108年度少連偵字第67號、109年度偵字第1005、2031號、109年度少連偵字第19號 苗栗地檢108年度偵字第6888號 桃園地檢109年度偵字第612號 最  後   事實審 法    院 嘉義地院 中高分院 桃園地院  案    號 109年度金訴字第56號 109年度金上訴字第2126號 109年度審金訴字第221號  判決日期 109年9月29日 109年12月8日 110年1月20日 確  定   判  決 法    院 嘉義地院 中高分院 桃園地院  案    號 109年度金訴字第56號 109年度金上訴字第2126號 109年度審金訴字第221號  判    決確定日期 109年11月6日 110年1月11日 110年2月23日  備        註  經本院以109年度金訴字第56號定應執行有期徒刑2年4月。   
 編          號  31 32 33  罪          名  詐欺 詐欺 詐欺  宣    告    刑  有期徒刑1年1月 有期徒刑1年2月 有期徒刑2年  犯  罪  日  期  108年3月4日 108年3月4日 108年9月7日至108年9月10日  偵查(自訴)機關年  度  案  號  嘉義地檢110年度少連偵字第19號 嘉義地檢110年度少連偵字第19號 彰化地檢108年度偵字第12090號 最  後   事實審 法    院 嘉義地院 嘉義地院 彰化地院  案    號 110年度金訴字第101號 110年度金訴字第101號 108年度訴字第1339號  判決日期 110年8月31日 110年8月31日 109年5月27日 確  定   判  決 法    院 嘉義地院 嘉義地院 彰化地院  案    號 110年度金訴字第101號 110年度金訴字第101號 108年度訴字第1339號  判    決確定日期 110年10月21日 110年10月21日 109年6月24日  備        註  經本院以110年度金訴字第101號定應執行有期徒刑1年3月。